臺灣士林地方法院刑事判決　　　　　　　100年度訴字第278號
公　訴　人　臺灣士林地方法院檢察署檢察官
被　　　告　簡雨潔
指定辯護人　本院公設辯護人林龍輝
上列被告因違反槍砲彈藥刀械管制條例案件，經檢察官提起公訴
（100 年度偵字第1985號），本院判決如下：
    主  文
簡雨潔未經許可，寄藏可發射子彈具有殺傷力之改造手槍，處有
期徒刑壹年肆月，併科罰金新臺幣肆萬元，罰金如易服勞役，以
新臺幣壹仟元折算壹日，扣案以仿WALTHER 廠半自動手槍製造之
改造手槍壹把（含彈匣一個，查獲後槍枝管制編號：00000
00000號）、改造子彈參顆、制式子彈參顆、土造金屬槍管
參支，均沒收；緩刑貳年，緩刑期間付保護管束，並應於本判決
確定日起壹年內，向指定之政府機關、政府機構、行政法人、社
區或其他符合公益目的之機構或團體，提供肆拾小時之義務勞務
。
    事  實
一、簡雨潔明知男友潘聰鑫（潘聰鑫由檢察官另案通緝中）所持
    有，1.由不詳之人以仿WALTHER 廠半自動手槍製造之槍枝，
    換裝土造金屬槍管改造而成，擊發功能正常，可擊發適用子
    彈，具有殺傷力之改造手槍一把；2.由不詳之人以金屬彈殼
    組合直徑八點八釐米（正負差零點五釐米）之金屬彈頭所改
    造而成，可擊發具有殺傷力之改造子彈四顆；3.口徑九釐米
    之制式子彈四顆；4.作為槍枝主要組成零件之土造金屬槍管
    （前段）三支，均係違禁物，不得非法寄藏，竟仍基於寄藏
    上揭違禁物之犯意，於民國九十九年十一月十七日，在其位
    於新北市新莊區○○○路一九九號五樓五０三室之住處內，
    允受潘聰鑫所託，代潘聰鑫保管上揭違禁物後，將之藏放在
    其隨身手提包內，而自受寄上揭槍枝、子彈及土造金屬槍管
    之日起至一百年一月二十八日為警查獲時止，非法為潘聰鑫
    寄藏上開違禁物。嗣於一百年一月二十八日凌晨二時二十分
    許，簡雨潔攜帶上揭手提包，行經臺北市北投區○○○路六
    十六號對面前時，因形跡可疑致為警盤查，簡雨潔始在警員
    尚未發覺其持有上揭槍枝、子彈與土造金屬槍管前，向警員
    自首，並報繳前開違禁物（改造手槍部分含彈匣一個，送鑑
    後槍枝管制編號：0000000000號；子彈部分，嗣經鑑驗試射
    一顆改造子彈、一顆制式子彈）。事後簡雨潔除於本案偵審
    中自白犯行以外，復供出前述違禁物來源為潘聰鑫，遂查獲
    上情。
二、案經臺北市政府警察局北投分局移送臺灣士林地方法院檢察
    署檢察官偵查起訴。
    理  由
一、證據能力部分：
（一）後引之警員職務報告與檢察官簽呈，雖均係被告以外之人
      於審判外以書面所為之陳述，屬於傳聞證據，惟檢察官、
      被告及其辯護人在本院審理時均同意引用為證據，本院審
      酌上開書面作成時之情況，亦認為適當，依刑事訴訟法第
      一百五十九條之五第一項規定，上開職務報告、簽呈應均
      有證據能力。
（二）警員查扣本案之槍枝、子彈及金屬槍管後，由所屬警察機
      關按轄區檢察署檢察長事前之概括選任，將之送請內政部
      警政署刑事警察局實施鑑定，並由該局依刑事訴訟法第二
      百零六條第一項規定：「鑑定之經過及其結果，應命鑑定
      人以言詞或書面報告」，將鑑定結果出具槍彈鑑定書，其
      鑑定程序並無瑕疵可指，是故，上開槍彈鑑定書亦有證據
      能力。
二、訊據被告簡雨潔坦承於九十九年十一月十七日，受男友潘聰
    鑫所託，代潘聰鑫保管手槍一把、子彈八顆、槍管三支，迄
    一百年一月二十八日為警查獲時止之犯行不諱，並有被告報
    繳之手槍一把、子彈八顆、槍管三支扣案可資佐證，而扣案
    之手槍、子彈及槍管經內政部警政署刑事警察局鑑定結果，
    手槍係由仿WALTHER 廠半自動手槍製造之槍枝，換裝土造金
    屬槍管而成，擊發功能正常，可供擊發適用子彈，具有殺傷
    力，查獲後槍枝管制編號0000000000號；子彈八
    顆中，四顆係由金屬彈殼組合直徑八點八釐米（正負差零點
    五釐米）之金屬彈頭所改造而成，其餘四顆則係口徑九釐米
    之制式子彈，經分別採樣一顆試射結果，均可擊發，均認有
    殺傷力；至於三支槍管均為土造金屬槍管前段，可供組裝本
    案之改造手槍使用，有該局一百年二月十五日刑鑑字第一０
    ０００一四六六四號鑑定書一份附卷可稽（偵查卷第四十頁
    ），綜上，足徵被告前開自白屬實，可以採信。本件事證明
    確，被告代潘聰鑫寄藏扣案槍枝、子彈及土造金屬槍管之犯
    行，已堪認定，應依法論科。
三、按具有殺傷力之改造手槍、制式或非制式子彈，與槍枝之主
    要組成零件，依槍砲彈藥刀械管制條例第四條第一項第一款
    、第二款、第二項規定，均係違禁物，不得非法寄藏或持有
    ，而扣案之手槍、子彈經鑑定結果，均具有殺傷力，係違禁
    物，已如前述，至於扣案之土造金屬槍管經鑑定結果，既可
    作為組裝扣案之改造手槍之用，參酌內政部八十六年十一月
    二十四日（八六）台內警字第八六七０六八三號函公告所示
    ，即係槍枝之主要組成零件，亦為違禁物無誤，準此，被告
    非法持有上揭違禁物，自應按律處罰。核被告所為，係犯槍
    砲彈藥刀械管制條例第八條第四項之非法寄藏可發射子彈具
    有殺傷力之改造手槍罪、同條例第十二條第四項之非法寄藏
    子彈罪，及同條例第十三條第四項之非法寄藏槍枝主要組成
    零件罪。檢察官引用同前述條項之非法持有可發射子彈具有
    殺傷力之改造手槍罪、非法持有子彈罪及非法持有槍枝主要
    組成零件三罪，起訴法條容有違誤，惟起訴之基本社會事實
    相同，起訴法條應予變更。被告非法持有上揭改造手槍、子
    彈及槍枝主要組成零件之低度行為，分別為寄藏之高度行為
    所吸收，均不另論罪。被告雖同時寄藏八顆子彈，惟非法寄
    藏子彈係侵害社會法益之罪，並不因寄藏數量之多寡而有不
    同，是故，被告縱然寄藏多數子彈，仍僅論以單純一罪，即
    為已足（最高法院九十七年度臺上字第二三一號判決意旨參
    照）。被告同時寄藏改造手槍、子彈與土造金屬槍管，係以
    一個寄藏行為，觸犯上揭非法寄藏改造手槍、子彈與槍枝主
    要組成零件三罪名，為想像競合犯，應依刑法第五十五條規
    定，從較重之非法寄藏可發射子彈具有殺傷力之改造手鎗罪
    處斷。再查，本件被告係因形跡可疑，而遭服勤春安工作勤
    務之警員盤查，而由被告在接受盤查時，主動交出扣案之手
    鎗、子彈與槍管，有警員出具之職務報告一份存卷可查（審
    訴卷第二十九頁），足認被告係在警員尚未發覺其非法持有
    上揭違禁物之前，自動繳交上揭違禁物，準此，被告所為，
    應合於自首規定，考量被告僅係礙於男友情面，代為寄藏，
    且查無被告使用上揭槍、彈從事不法行為之事證，爰依槍砲
    彈藥刀械管制條例第十八條第一項前段規定減輕其刑。另查
    ，被告持有扣案之手槍、子彈與金屬槍管，僅有來源，並無
    去向，而被告在到案後，不僅於偵審中均自白犯行，復主動
    供出扣案之鎗、彈均為潘聰鑫所有，臺灣士林地方法院檢察
    署檢察官嗣並據此簽分潘聰鑫偵辦，現仍由臺灣士林地方法
    院檢察署分為一百年度偵字第八七六七號槍砲案件偵查中（
    潘聰鑫通緝中），有檢察官簽呈兩份暨該案卷證影本各一份
    可查，應認被告已供出其來源，爰依槍砲刀械管制條例第十
    八條第四項規定，遞減輕其刑（最高法院九十五年台上字第
    五一三０號判決參照）。爰審酌槍枝、子彈均係具有高度危
    險性之管制物品，使用時動輒造成死傷，至於槍管本身雖不
    具備直接之殺傷力，惟作為槍枝之主要組成零件，能有效維
    繫槍枝作用，其危險性仍不容忽視，而非法代人寄藏上揭違
    禁物，對社會之秩序及安寧勢將產生不安，潛在之危害不低
    ，原不宜輕縱，姑念被告所以持有上揭違禁物，不過受男友
    潘聰鑫所託，基於情誼而代為保管，尚非一般擁槍自重，希
    冀藉此在外逞兇鬥狠之不肖份子可比，其犯罪之動機、目的
    ，尚非不可索解，所寄藏之槍枝、子彈數量亦不多，又查無
    被告持槍在外逞兇作惡之不法事證，其犯後始終坦承犯行，
    並供出槍彈來源，被告之智識經驗、年齡素行及其犯後態度
    等其他一切情狀，量處如主文所示之刑，並就罰金部分諭知
    易服勞役之折算標準，以資懲儆。末查，被告之前並無前科
    ，有其臺灣高等法院被告前案紀錄表一份附卷可稽，此次一
    時失慮，致罹刑典，經此偵審教訓，應知警惕而無再犯之虞
    ，本院因認上揭所宣告之刑，以暫不執行為當，惟考量被告
    非法代人寄藏槍枝、子彈，對社會治安仍有一定危險，且此
    類違禁物不得非法私有，乃人所共知，究難僅以不便拒絕男
    友請託云云，即得以卸責，綜觀全案情節，仍不宜無罰，爰
    併宣告緩刑二年，並命被告向指定之政府機關、政府機構、
    行政法人、社區或其他符合公益目的之機構或團體，提供四
    十小時之義務勞務，以示懲儆；被告因受前揭附條件之緩刑
    宣告，依刑法第九十三條第一項第二款規定，緩刑期間並應
    付保護管束。扣案之改造手槍一把、未經試射之子彈六顆及
    土造金屬槍管三支均係違禁物，應依刑法第三十八條第一項
    第一款規定沒收；至因鑑驗而試射之一顆制式子彈、一顆改
    造子彈均已因試射擊發而不再具有殺傷力，非違禁物，無須
    再行沒收，附此敘明。
據上論斷，應依刑事訴訟法第二百九十九條第一項前段、第三百
條，槍砲彈藥刀械管制條例第八條第四項、第十二條第四項、第
十三條第四項、第十八條第一項前段、第四項，刑法第十一條前
段、第五十五條、第四十二條第三項、第三十八條第一項第一款
、第七十四條第一項第一款、第二項第五款、第九十三條第一項
第二款，判決如主文。
本案經檢察官朱學瑛到庭執行職務。
中    華    民    國   100    年    12    月    2     日
            刑事第七庭  審判長法  官  陳彥宏
                              法  官  王沛雷
                              法  官  簡志龍
以上正本證明與原本無異。
如不服本判決應於收受送達後 10 日內向本院提出上訴書狀，並
應敘述具體理由。其未敘述上訴理由者，應於上訴期間屆滿後
20 日內向本院補提理由書 (均須按他造當事人之人數附繕本 )
「切勿逕送上級法院」。
                              書記官  蘇彥宇
中    華    民    國   100    年    12    月    5     日
論罪法條：槍砲彈藥刀械管制條例第8 條第4 項、第12條第4 項
          、第13條第4 項